【裁判字號】    93,重訴更(一),2
【裁判日期】    950221
【裁判案由】    侵權行為損害賠償
【裁判全文】
臺灣高等法院臺南分院民事判決  93年度重訴更(一)字第2號
    原      告    乙○○
    被      告    笙旺拼圖有限公司
    兼法定代理人  甲○○
    上列一人
    訴訟代理人    陳宏義  律師
上列當事人間請求侵權行為損害賠償事件，經本院刑事庭裁定（
八十九年度重附民字第三一九號）移送前來，判決後，由最高法
院發回更審，原告並減縮訴之聲明，經本院於九十五年二月七日
言詞辯論終結後，判決如下：
      主      文
被告應連帶給付原告新臺幣肆佰壹拾參萬貳仟貳佰零貳元，及自
民國八十九年十月十七日起至清償日止，按週年利率百分之五計
算之利息。
原告其餘之訴駁回。
本審及發回前上訴審訴訟費用（除確定部分外），由被告連帶負
擔十分之三，餘由原告負擔。
本判決命給付部分，於原告以新臺幣壹佰參拾柒萬柒仟元為被告
等供擔保後，得假執行；但被告等以新臺幣肆佰壹拾參萬貳仟貳
佰零貳元為原告供擔保後，得免為假執行。
原告其餘假執行之聲請駁回。
      事實及理由
一、本件被告笙旺拼圖有限公司（下稱笙旺公司）經合法通知無
    正當理由不到場，核無民事訴訟法第三百八十六條各款所列
    情形，准依原告聲請，由其一造辯論而為判決。
二、原告主張：伊經營高煌企業行，係「高煌及圖」註冊商標之
    專用權人，經取得授權在台灣生產使用「鐵達尼號拼圖」，
    期間自八十七年三月十五日起至八十八年三月十五日止；伊
    再委託被告笙旺公司及負責人甲○○作「鐵達尼號拼圖」之
    切片及包裝，詎被告未經伊授權，私自製造「鐵達尼號拼圖
    」並使用伊之「高煌及圖」商標銷售，侵害伊之商標專用權
    ，刑事部分，被告甲○○因違反商標法之犯行，並經刑事法
    院判處有期徒刑五月確定；伊因受被告等侵害商標專用權，
    致受有：預期利益減少之損害新台幣（下同）一千五百一
    十二萬八千七百九十九元、材料損害三百零九萬三千五百
    元，倉庫租金損害一百二十九萬六千元、業務上信譽損害
    三百萬元，合計共二千二百五十一萬八千二百九十九元（原
    告於本院前審請求預期利益減少之損害為一千四百九十六
    萬元、材料損害及成品滯銷庫存損害為八百四十萬五千元
    、倉庫租金損害一百萬元、業務上信譽損害三百萬元，嗣
    於本審則更正金額如上─參見本審卷一二四頁至一三０頁
    之【民事準備書狀】），伊僅就其中一千四百零七萬元部分
    為請求。為此，依商標法第六十六條第一項第一款及第三項
    規定，求為命被告連帶給付一千四百零七萬元，及自刑事附
    帶民事訴訟起訴狀繕本送達翌日起至清償日止，按週年利率
    百分之五計算利息之判決（本院前審判命被告應連帶給付原
    告三百五十七萬元本息，暨被告甲○○應負擔費用將刑事判
    決如本院前審判決之「附件」所示部分，以標題套紅五十級
    粗體字、內容用仿宋五號字體，登載於全省版之經濟日報、
    工商時報第一版面各一日，並駁回原告其餘請求。就(一)登載
    報紙部分：原告及被告甲○○各就不利部分向最高法院提起
    上訴，其中關於判命被告甲○○登載報紙部分，經最高法院
    判決駁回其等上訴而確定；關於請求笙旺公司登報部分，案
    經最高法院發回後，原告於本審則撤回此部分之請求。就(二)
    損害賠償金額部分：原告對於本院前審為其敗訴之判決部分
    ，僅就其中一千零五十萬元本息聲明不服，被告二人則就其
    敗訴部分聲明不服，經最高法院一併發回；是本審僅就原告
    請求被告二人連帶給付一千四百零七萬元本息部分為審理）
    等語。
三、被告則以：系爭拼圖是訴外人周錦笙即笙合拼圖工業社受託
    製造，而使用被告笙旺公司之統一發票，被告笙旺公司並未
    受託代工，且原告並未提出具體事證，以資證明所受損害金
    額等語，資為抗辯。
四、原告主張：伊經營高煌企業行，係「高煌及圖」註冊商標之
    專用權人，經取得「鐵達尼號」著作權所有人美商福斯電影
    公司台灣授權人舶揚公司之授權，在台灣生產使用「鐵達尼
    號拼圖」，期間自八十七年三月十五日起至八十八年三月十
    五日止；伊再委託被告笙旺公司及負責人甲○○作「鐵達尼
    號拼圖」之切片及包裝，詎被告未經伊授權，私自製造「鐵
    達尼號拼圖」並使用伊之「高煌及圖」商標銷售，侵害伊之
    商標專用權，刑事部分，被告甲○○因涉嫌與訴外人周錦笙
    共同利用工作之機會，以雷射掃描之方式，私自仿製拼圖及
    高煌企業行之商標，連續販賣予第三人，甲○○違反商標法
    之犯行，並經刑事法院判處有期徒刑五月確定之事實，業據
    原告提出而為被告所不爭之商標公報、授權書、聲明書在卷
    可參外（本院八十九年度重附民字第三一九號卷八頁至十二
    頁），並經本院依職權調取本院八十九年度上易字第一三八
    二號（含台灣台南地方法院地檢署八十九年度偵字第三九一
    五號、八十七年度他字第九四五號、台灣台南地方法院八十
    九年度易字第一四一三號）刑事偵審卷宗核閱無誤，應堪信
    實。
五、被告二人雖抗辯：系爭拼圖是訴外人周錦笙即笙合拼圖工業
    社受託製造，而使用被告笙旺公司之統一發票，被告笙旺公
    司並未受託代工云云，惟查：
（一）被告甲○○係笙旺公司之負責人，有其於本院前審提出內
      載營業項目包括各種拼圖印刷、製作、買賣之笙旺公司公
      司執照，及雲林縣政府營利事業登記證等件影本可參（本
      院前審卷一五五頁、一五六頁），是各種拼圖之製作、買
      賣本為笙旺公司登記營業項目之範圍甚明。
（二）又證人鄧麗華於台灣台南地方法院檢察署（下稱台南地檢
      署）檢察官偵查時，多次到場供證：拼圖係向笙旺公司進
      貨等語明確（台南地檢署八十七年度他字第九四五號卷三
      ０頁、三四頁、三五頁、五五頁反面）。
（三）此外笙旺公司確有銷售拼圖予訴外人喬偉精品有限公司（
      下稱喬偉公司）之事實者，有原告於刑事案件之審理中，
      提出被告笙旺公司開立之統一發票影本存卷可稽（本院八
      十九年度上易字第一三八二號刑事卷一一五、一四九頁
      ）。至於原告經營之高煌企業社出售「鐵達尼號拼圖」六
      千四百盒予被告笙旺公司乙節，亦有原告於刑事案件審理
      中提出之寄貨單、銷售表存卷可佐（上揭本院刑事卷九
      八頁至一一四頁），即被告甲○○於刑事案件審理中亦供
      承：「向高煌公司買半成品約六千盒、成品四百盒」、「
      乙○○拿來給我們代工」等語（上揭本院刑事卷四一頁
      、一二五頁），併於本院前審行準備程序時自陳：「向原
      告進貨半成品，是進海報及面紙，其餘部分我們自己完成
      ，進六千張海報，另外買四百盒成品」（本院前審卷九一
      頁、九二頁）；凡此，堪信被告甲○○負責之笙旺公司確
      有進貨、銷貨「鐵達尼號拼圖」之事實益明；乃被告猶抗
      辯：系爭拼圖是笙合拼圖工業社受託製造，而使用被告笙
      旺公司之統一發票，被告笙旺公司並未受託代工云云，核
      係事後飾卸之詞，不足採信。
（四）再訴外人周錦笙負責之笙合拼圖工業社，與被告甲○○負
      責之笙旺公司，係在同一地址營業，而周錦笙為被告甲○
      ○之內弟乙情，除據被告甲○○於刑事案件偵審中，及本
      院前審審理時供陳在卷外（台南地檢署上揭偵查卷五五頁
      反面、五六頁、上揭本院刑事卷一二九頁、本院前審卷
      一一八頁），並經訴外人周錦笙於刑事案件之審理中證述
      在卷（上揭本院刑事卷一三七頁），且有其上印就「笙
      旺公司、笙合拼圖工業社」名稱之訴外人周錦笙名片影本
      在卷可參（本院前審卷八二頁），具見被告甲○○與訴外
      人周錦笙非但關係親近，且在營業上復難區分彼此，按諸
      常情，被告甲○○與其內弟周錦笙間，就笙旺公司與笙合
      拼圖工業社間之營運情形，豈有置之事外，而得清楚區隔
      彼此之理。
（五）至於經警於訴外人家樂福股份有限公司（下稱家樂福公司
      ）高雄十全店查扣之「鐵達尼號拼圖」仿冒品，係家樂福
      公司購自喬偉公司，喬偉公司則係向被告笙旺公司及訴外
      人周錦笙經營之笙合拼圖工業社購得乙節，並據家樂福公
      司員工鄧偉彥及喬偉公司負責人林清泉分於刑事案件之偵
      審中供證在卷（上揭偵查卷三四頁反面、上揭刑事卷四
      五、四六頁）。上揭查扣之「鐵達尼號拼圖」仿冒品，經
      原告送請財團法人印刷工業技術研究中心鑑定結果，認Ｂ
      樣品（即查扣之仿冒品）之圖案均有印刷網點之現象，疑
      似經由電子掃描分色後所得之產品乙情，亦有該中心分析
      檢測報告影本及照片可稽（上揭偵查卷六頁、四六頁、本
      院刑事卷一二七至一三一頁）。此外訴外人周錦笙因上
      開違反商標法之犯行，業經台灣高等法院高雄分院（下稱
      高雄高分院）判處有期徒刑六月確定在案者，並有高雄高
      分院八十九年度上易字第二０五七號刑事判決影本在卷可
      稽（本院前審卷一０二頁）；具見周錦笙在仿製及販賣之
      過程中，規模龐大，銷售之對象眾多，按諸常情，被告甲
      ○○與其關係親近，復在同一處所營業，對於上情，豈得
      諉為不知。
（六）況原告僅委託被告笙旺公司負責切片、包裝部分，衡情原
      告交付多少數量，笙旺公司即應包裝完成多少數量，笙旺
      公司既非製造商，何得在受託包裝之數量外，尚有多餘之
      成品可交付喬偉公司及他人可能？參以被告甲○○因與訴
      外人周錦笙共同連續意圖欺騙他人，於同一商品使用相同
      於他人註冊商標之圖樣，並經刑事法院判處有期徒刑五月
      確定乙情，亦有上揭刑事判決在卷可參，已如上述；準此
      ，益見被告甲○○負責之笙旺公司除受原告之託代為切片
      、包裝外，另有私自製造「鐵達尼號拼圖」，而得認被告
      甲○○確有侵害原告商標專用權之違反商標法之行為。乃
      被告甲○○猶抗辯：未受託代工，係笙合拼圖工業社受託
      製造「鐵達尼號拼圖」云云，與實情不符，而不足採。原
      告主張被告利用受託切片、包裝「鐵達尼號拼圖」工作之
      便，私自製造「鐵達尼號拼圖」，並使用「高煌及圖」之
      商標銷售等情，與實情相符，應堪信採。
六、按商標專用權人對於侵害其商標專用權者，得請求損害賠償
    。商標專用權人，依商標法第六十一條請求損害賠償時，得
    依民法第二百十六條之規定計算其損害。但不能提供證據方
    法以證明其損害時，商標專用權人，得就其使用註冊商標通
    常所可獲得之利益，減除受侵害後使用同一商標所得之利益
    ，以其差額為所受損害。商標專用權人之業務上信譽，因侵
    害而致減損時，並得另請求賠償相當之金額，九十二年五月
    二十八日修正前商標法第六十一條第一項前段、第六十六條
    第一項第一款、第三項分別定有明文；又按公司負責人對於
    公司業務之執行，如有違反法令致他人受有損害時，對他人
    應與公司負連帶賠償責任，公司法第二十三條亦有明文；本
    件侵權行為發生於八十七年間，自應適用九十二年五月二十
    八日修正前之商標法規定自明。至於被告甲○○係被告笙旺
    公司之負責人，被告甲○○因執行公司業務而於同一商品使
    用相同於原告註冊商標之圖樣，而有商標法第六十二條第一
    款所定應處罰之行為，且其所為侵害原告商標專用權之犯行
    ，亦經判處有期徒刑五月確定，則原告依上開規定，請求被
    告等應連帶賠償其損害者，即非無據。爰依原告主張所受損
    害之項目及金額，分述如下：
（一）預期利益減少之損害（即原告使用註冊商標通常所可獲得
      之利益，減除受侵害後使用同一商標所得之利益，而以其
      差額為所受損害額）：一千五百十二萬八千七百九十九元
      部分：
  １、原告主張被告仿冒製造「鐵達尼號拼圖」，而以低價傾銷
      ，致市場因之而全面停擺，無人再向原告進貨，原告在授
      權之一年期間內可得預期之利益，以每月減少一百四十四
      萬零八百三十八元之利潤計算，十個半月合計共受有一千
      五百十二萬八千七百九十九元之損害乙情，為被告否認，
      則依民事訴訟法第二百七十七條第一項前段規定，自應由
      原告首先負舉證之責；原告就此雖提出商標公報、授權書
      、聲明書、估價單、統一發票、送貨單、寄貨單、托運單
      、客戶應收明細表、日報表及統計計算表等件影本為證（
      本審卷一三二頁至一五一頁），惟原告於本院前審時主
      張所受每月減少之預期利益為一百三十六萬元，與本審審
      理時之主張不同，且其提出之上開計算表均係其自行製作
      ，此外並無其他客觀具體事證足資佐證，是否確實如此，
      尚難盡信，參以系爭「鐵達尼號拼圖」係因電影「鐵達尼
      號」賣座而風行，此等流行性商品每因時間經過、消費者
      新鮮感不再，銷售量及銷售價格、利潤亦隨之遞減，原告
      逕以銷售最暢銷時之利潤，主張於授權期間之每月利潤均
      相同，而為計算全年度預期獲利之損害者，亦與常情有間
      ，而無足採。
  ２、惟按當事人已證明受有損害而不能證明其數額或證明顯有
      重大困難者，法院應審酌一切情況，依所得心證定其數額
      ，民事訴訟法第二百二十二條第二項定有明文。本件原告
      主張受被告不法侵害商標專用權，致受有預期利益之損害
      ，固難以其提出之上開資料作為憑證，然因被告之仿冒行
      為，衡情必然造成原告一定程度之損害，此為事理之常，
      雖原告在計算其損害時，就其使用註冊商標通常所可獲得
      之利益，減除受侵害後使用同一商標所得之利益之差額為
      何，無法提出具體證據方法以資證明，惟揆諸上開說明，
      本院自非不得審酌如下之一切情況，定其損害數額：
    (1)原告經營之高煌企業行係於七十四年二月十二日申請設立
      ，經稅捐機關核定為依法查定銷售額課徵營業稅之小規模
      營業人，八十七年四月一日經註記擅自歇業，其八十七年
      一至三月核定每月銷售額為七萬二千七百元，合計三個月
      共二十一萬八千一百元乙情，有財政部台灣省南區國稅局
      高雄縣分局於九十四年十二月七日，以南區國稅高縣三字
      第０九四００六七六五九號函檢送核定資料表在卷可佐（
      本審卷九二頁、一０三頁）。
    (2)另原告主張於八十七年四月間售出二萬五千六百二十四盒
      ，每盒出廠價為一百三十五元乙節，有其提出之估價單影
      本為證（本院上揭重附民字卷二一頁、本院前審卷二五頁
      ）為證，被告對於上開估價單之真正，於本院前審審理時
      並未爭執，並自陳：「是做了二萬多盒」（本院前審卷九
      三頁）、「一百三十五元是四百盒（成品）」等語（本院
      前審卷一００頁）明確，應堪信實；被告甲○○並未提出
      任何事證，以資證明其於本院前審之上開自認與事實不符
      ，其於本審空言否認上開估價單之真正，核與民事訴訟法
      第二百七十九條第三項之撤銷自認規定不合，並無足採。
    (3)至於高雄縣印刷商業同業公會議價「鐵達尼號拼圖」之製
      作成本為每組六十二點五元乙情，則有該會九十四年三月
      二十九日，以高印村字一六號函檢送製作成本一覽表存卷
      可按（本審卷十四頁、十五頁）。
    (4)此外證人陳柏良於本院九十四年十月六日行準備程序時到
      場結證：「伊向原告叫貨，第一次交貨後約一個星期再叫
      貨，原告就沒貨了，伊是大盤商，自己有通路，系爭拼圖
      一盒零售約賣三、四百元，原告賣伊一百多元。剛開始都
      沒有人販賣，約過了一、二個星期後，市面就都有販賣了
      ，伊不清楚貨源哪裡來，伊自行開發布袋戲拼圖，交給被
      告公司切片、包裝製作，以布袋戲拼圖言，伊的經驗大概
      新品上市約三個月銷售量達到最高，以後銷售量就慢慢減
      少」等語（本審卷五九頁、六十頁）。
  ３、綜上，原告固未就被告等仿冒後無人再向其進貨，及銷貨
      減少之有利事實，提出確實之證據方法以為佐證，並自陳
      因遭法院查封致無力支付鑑定費用，以證明所受損害差額
      等語，致本件原告主張預期之損害額無法明確證明；惟因
      被告仿冒之產品，經家樂福公司以每盒一九八元之低價出
      售，有原告提出之家樂福公司統一發票影本可參（本院上
      揭重附民字卷二二頁），遠低於證人陳柏良證述零售價三
      、四百元之價格，參以原告自八十七年四月起並經稅捐稽
      徵機關註記擅自歇業，堪信原告主張被告上揭侵害商標專
      用權之低價傾銷行為，影響真品之正常銷售，致無人再向
      原告進貨者，尚非無據。至於諸如系爭「鐵達尼號拼圖」
      ，或證人陳柏良證述之布袋戲拼圖等商品，均係流行性之
      商品，每因時尚流行而風行一時，其銷售量及銷售價格，
      乃致商品之獲利亦因時間之經過呈遞減曲線走向，此為一
      般經驗常識，證人陳柏良證述：依其經驗，布袋戲拼圖大
      概新品上市約三個月銷售量達到最高，以後銷售量就慢慢
      減少等語，核與流行性商品之銷售走向大致相符，應堪信
      採。而本件被告仿冒之「鐵達尼號拼圖」，亦係因電影「
      鐵達尼號」賣座而風行，核係屬於流行性商品者亦明，則
      於計算原告所受損害時，對於「鐵達尼號拼圖」之上開特
      性亦應一併注意、考量，方符實情。
  ４、準此，計算原告八十七年四月份之銷售額為三百四十五萬
      九千二百四十元（25,624盒×135元=3,459, 240元），惟
      原告主張其利潤高達每盒五十六點二三元，並以之計算四
      月單月份之獲利額為一百四十四萬零八百三十八元，其每
      盒利潤高達41.6%，惟並未提出任何客觀具體事證，雖嫌
      速斷，惟參酌高雄縣印刷商業同業公會議定「鐵達尼號拼
      圖」之製作成本僅為每組六十二點五元，而原告就系爭「
      鐵達尼號拼圖」之出廠價則定為每盒一百三十五元，其間
      利潤比例可達53.7%，則原告主張每盒利潤為五十六點二
      三元者，就八十七年四月份之銷售利潤言，固非全然無據
      ，然就流行性商品之銷售量及銷售價格、利潤每因時間之
      經過而遞減，已如上述，原告主張以該高峰期間之營業利
      潤金額，作為計算其他月份之利潤平均值者，即嫌無據。
      本院審酌上開各情，認系爭「鐵達尼號拼圖」於推出時，
      預期應可造成大量銷售，及產生高利潤，惟在經過三個月
      達到最高峰後，逐月降低銷售量及銷售利益，一增一減結
      果，若以全年平均值計算，堪信商標專用權人預期所得利
      益大致可與其全年銷售總金額之一成相當，此等利潤之推
      估除與一般商品之獲利情形大致吻合外，且與上開流行性
      商品之銷售特性不相違背，應堪肯認。爰以上開原告八十
      七年四月份之總銷售總額為計算基準，則原告減少可得預
      期之利益，應以每月三十四萬五千九百二十四元（計算公
      式：3,459,240元×10%=345,924元）為準。而原告獲授權
      使用「鐵達尼號拼圖」之期間係自八十七年三月十五日起
      至八十八年三月十五日止，則自原告主張起算之八十七年
      五月份起算至八十八年三月十五日止，其可得預期利益減
      少之期間合計十‧五個月，則原告得請求減少之預期利益
      額為三百六十三萬二千二百零二元（計算公式：345,924元
      ×10.5月=3,632,202元），逾此，則嫌無據。
（二）材料損害三百零九萬三千五百元，倉庫租金損害一百二十
      九萬六千元部分：
      原告主張因被告仿冒所造成之庫存紙料、半成品及成品滯
      銷庫存之材料損害三百零九萬三千五百元，及為置放庫存
      品，承租倉庫存放庫存品之租金損害一百二十九萬六千元
      等情，固據提出估價單、承租廠房契約書、房屋租賃契約
      書等件影本及照片為證（本院前審卷三九、六三頁至六七
      頁、一七０頁至一九七頁，及本審卷一六七頁至一八九
      頁、本審卷二五頁），惟為被告否認；查：原告提出之
      上開估價單（影本）係原告自行製作，此外並無其他具體
      證據足資佐證，至於其提出之照片僅有紙箱外貌，其內容
      物是否即係遭客戶退貨之「鐵達尼號拼圖」成品或半成品
      或紙料，均無從得知，且迄至本院言詞辯論終結時止，始
      終未提出任何客戶退貨之證明，遑論有何租屋存放貨物之
      必要可言；此外原告並未提出其他積極證據，以資證明確
      實受有上開損害，及其損害係被告甲○○侵害商標專用權
      所造成之事實，其空言主張受有庫存紙料、半成品及成品
      滯銷庫存之材料損害三百零九萬三千五百元，及為置放庫
      存品，承租倉庫存放庫存品之租金損害一百二十九萬六千
      元云云，尚屬無法證明，此部分之請求，自屬無據。
（三）業務上信譽受損三百萬元部分：
      原告主張為作好產品銷售責任，於每一盒拼圖內都有附一
      張「缺片補卡回條」，消費者若有缺片，可寄回原告處由
      原告負責補齊，以維護原出品廠之信譽，被告等侵害商標
      專用權之行為，使其建立之業務上信譽因之受損三百萬元
      乙節，固據提出「缺片補卡回條」影本為證（本審卷一
      五０頁），惟為被告否認；查：被告等上開侵害原告商標
      專用權行為，除因缺少「缺片補卡回條」，以供消費者發
      現拼圖缺片之瑕疵時，方便憑以請求補正瑕疵，對於廠商
      銷售業務上信譽之建立確有一定之評價外，參以被告等以
      電子掃描分色手法，仿冒系爭「鐵達尼號拼圖」，致圖案
      均有印刷網點之現象，已如上述，其品質較真品拙劣，按
      諸常情，不明究理之一般消費者，對於具名銷售廠商之評
      價必然因之大打折扣，對於商標專用權人之銷售業務上信
      譽之維護，造成一定程度之影響，亦屬事理之常。本件原
      告主張因受被告等上開侵害商標專用權行為，致業務上之
      信譽受有損害，且其損害與被告等之不法侵害行者有因果
      關係者，要無不合。本院審酌原告提供之「缺片補卡回條
      」，無非在貨品有瑕疵時，得以方便消費者請求更換等服
      務而已，惟此等功能並非全面，所得建立之業務上信譽尚
      屬有限，至於因被告以劣品仿冒真品所致原告業務上信譽
      之損害固然非輕，惟系爭「鐵達尼號拼圖」屬於流行性商
      品，銷售量將隨時間而遞降，更且被告於八十七年十一月
      二十七日即遭警查獲，所致原告之損害亦非全面，並參酌
      上開原告之全部預期利益減少之損害為三百六十三萬二千
      二百零二元，且其經稅捐機關核定之每月銷售額僅為七萬
      二千七百元等情，認原告得請求之業務上信譽損害以五十
      萬元為適當，逾此則嫌過高而不應准許。
（四）綜上，原告依商標法第六十六條第一項第一款規定，得請
      求被告賠償之差額損害為三百六十三萬二千二百零二元，
      依同條第三項規定，得請求賠償之業務上信譽損害為五十
      萬元，合計共四百十三萬二千二百零二元，逾此部分之請
      求，即非正當。
七、綜上所述，原告依商標法第六十六條第一項第一款、第三項
    規定，請求被告等連帶賠償四百十三萬二千二百零二元，及
    自刑事附帶民事訴訟起訴狀繕本送達翌日，即八十九年十月
    十七日（送達證明參見本院上揭重附民字卷七頁）起至清償
    日止，按週年利率百分之五計算遲延利息者，洵屬正當，應
    予准許；至逾此之請求，則嫌無據，不應准許。
八、兩造均陳明願供擔保，請求准予宣告假執行或免為假執行，
    就原告勝訴部分，經核尚無不合，爰分別酌定相當擔保金額
    ，併准許之，至於原告敗訴部分，則其假執行之聲請已失所
    附麗，應併予駁回。
九、本件事證已臻明確，兩造其餘攻擊防禦方法及舉證方法與本
    件判決結果無涉，爰不一一論述。
十、據上論結，本件原告之訴為一部有理由，一部無理由，依民
    事訴訟法第三百八十五條第一項前段、第七十九條、第八十
    五條第二項、第三百九十條第二項、第三百九十二條，判決
    如主文。
中    華    民    國    95    年    2     月    21    日
                    民事第二庭
                                審判長法  官  丁  振  昌
                                      法  官  李  素  靖
                                      法  官  李  文  賢
上為正本係照原本作成。
兩造如對本判決上訴，須於判決送達後二十日內向本院提出上訴
狀；未表明上訴理由者，應於上訴後二十日內向本院提出理由書
。
中    華    民    國    95    年    2     月    23    日
                                      書記官  劉  清  洪
                                                      J


司法院資訊處製作；財團法人民間司法改革基金會備份。
